【裁判字號】    95,易,104
【裁判日期】    950210
【裁判案由】    傷害
【裁判全文】
臺灣臺中地方法院宣示判決筆錄           95年度易字第104號
公  訴  人  臺灣臺中地方法院檢察署檢察官
被      告  丁○○
            乙○○
            甲○○
上列被告等因傷害案件，於中華民國九十五年二月十日下午四時
，在本院第五法庭宣示判決，出席職員如下：
      法  官  巫淑芳
      書記官  王麗麗
      通  譯
法官起立朗讀判決主文、犯罪事實要旨、處罰條文，及告以上訴
限制、期間並提出上訴狀之法院，且諭知記載其內容：
一、主    文：
    丁○○共同傷害人之身體，處有期徒刑肆月，如易科罰金，
    以佰元折算壹日。
    乙○○共同傷害人之身體，處有期徒刑月，如易科罰金，
    以佰元折算壹日。
    甲○○共同傷害人之身體，累犯，處有期徒刑月，如易科
    罰金，以佰元折算壹日。
二、犯罪事實要旨：
  （一）甲○○前於民國九十二年間，因違反槍砲彈藥刀械管制
        條例案件，經臺灣苗栗地方法院於九十三年一月三十日
        以九十二年度苗簡字第九一三號判處有期徒刑六月，併
        科罰金新臺幣十萬元，有期徒刑如易科罰金及罰金如易
        服勞役均以銀元三百元折算一日確定，於九十三年三月
        二十五日入監執行，甫於九十四年一月十三日縮短刑期
        執行完畢，猶不知悔改。
  （二）丁○○與丙○○為「威輪公司」同事關係，雙方於九十
        四年八月十七日十二時十分許，因細故發生爭執，心生
        嫌隙，丁○○竟基於傷害他人身體之犯意，於九十四年
        八月十七日十七時十五分許，聯絡與其有共同傷害他人
        身體之犯意聯絡之友人乙○○、甲○○，在臺中縣大甲
        鎮○○路○段三二五號「威輪公司」大門口前，分別由
        丁○○、乙○○、甲○○徒手及乙○○執持其所有騎乘
        機車使用之安全帽一頂之方式，共同毆打丙○○，致使
        丙○○因而受有胸部鈍傷、頭臉、軀幹、左腿多處挫傷
        、瘀傷等傷害。
三、處罰條文：
    刑法第二十八條、第二百七十七條第一項、第四十七條。
四、協商判決除有刑事訴訟法第四百五十五條之四第一項第一款
    於本訊問程序終結前，被告撤銷協商合意或檢察官撤回協商
    聲請者；第二款被告協商之意思非出於自由意志者；第四款
    被告所犯之罪非第四百五十五條之二第一項所定得以協商判
    決者；第六款被告有其他較重之裁判上一罪之犯罪事實者；
    第七款法院認應諭知免刑或免訴、不受理者情形之一，及違
    反同條第二項「法院應於協商合意範圍內為判決；法院為協
    商判決所科之刑，以宣告緩刑或二年以下有期徒刑、拘役或
    罰金為限」之規定者外，不得上訴。
五、如有上開可得上訴情形，得自收受宣示判決筆錄送達之日起
    十日內，向本院提出上訴書狀，上訴於第二審法院。
中    華    民    國    95    年    2     月    10    日
                  刑事第五庭    法  官  巫淑芳
上為正本係照原本作成。
                                書記官  王麗麗
中    華    民    國    95    年    2     月    10    日


司法院資訊處製作；財團法人民間司法改革基金會備份。
